Guide to the International Monitor Institute. Rwanda Videotapes and Audiotapes, 1992-1999 RL.00607
David M. Rubenstein Rare Book & Manuscript Library
- Rwanda Audiotapes Series (Audiocassette), 1993-1994, 8 boxes
  - RTLM, Sony HF 60 (Box 122, Audio-cassette RW134A)
    Bemeriki conducts an interview with Hakizimana who is the Mbogo commune burgomaster. Together, they address the following issues: atrocities committed by the Inkotanyi, organizing and carrying out the civil defense, the role of the burgomasters, and the refugee situation. Bemeriki then gives instructions to burgomasters in the Kigali area.
  - RTLM, Sony HF 60 (Box 122, Audio-cassette RW134B)
    This tape contains a very long monologue by Kanatano sandwiched between two smaller monologues by Ruggiu and Mukingo. Kantano focuses especially on the need for the Rwandan population to participate in the war effort. He calls on them to stay and fight the Inkotanyi rather than fleeing at the sound of every explosion. Kantano employs several forms of motivation from threats to promises of rewards.
  - RTLM, Sony HF 60 (Box 122, Audio-cassette RW135)
    Cette cassette est animée par Kantano et Ananie. Kantano commence en souhaitant que les réfugiés retournent à Kigali parce que les Inkotanyi n'ont plus de complices dans la ville. Il ajoute que les réfugiés peuvent donner un coup de main aux barrières et aider à terminer le "boulot" au bout d'un mois. Kantano démontre aussi que les Inkotanyi n'ont fait que semer la haine partout au Rwanda, qu'ils n'auront jamais la paix dans ce pays. Kantano conclut que les Inkotanyi n'aime pas l'être fumain et il demande à la population de s'armer de machettes et de lances pour se joindre au FAR et exterminer les Inkotanyi. Il compare aussi les Inkotanyi à des moustiques. Ananie suit Kantano et demande que les personnes aux barrières soient vigilantes. Il accuse les "Inyenzi" d'avoir tiré sur le stade Amahoro où se trouve de nombreux réfugiés. Ananie commente aussi que les Inkotanyi, aidés par Museveni, ont commis de nombreux massacres sans que la communauté internationale ou les radios étrangères en disent un mot. Kantano termine la cassette en déclarant: (1) que les "Inyenzi" ont trop pourchassé les gens et vont maintenant se faireexterminer, (2) les Inkotanyi sont coupables d'avoir chassé des gens de leurs biens, (3) les blancs qui aidaient les Inkotanyi les ont abandonnés, (4) que la population surmonte sa peur et parte à la chasse aux Inkotanyi.
  - RTLM, Sony HF 60 (Box 122, Audio-cassette RW136)
    Air Date: 1994 June 17
    Face A: Animation d'Ananie et Kantano Habimana.
    Face B: Animation de Bemeriki Valérie et George Ruggiu.
  - RTLM, Sony HF 60 (Box 122, Audio-cassette RW137A)
    Air Date: 1994 June 28-30
    Date of tape marked as 28-30/06/94. Not clear whether the tape is from the 28th, or the 30th, or both. On side B of the tape, Ananie at one point announces the date as Thursday, 30 June 1994.
    Side A of the broadcast, hosted mostly by Bemeriki and Ruggiu, focuses broadly on the French troops' arrival in Rwanda. The broadcasters tell the population that they should cooperate with the French, but that the advice of numerous scholars and intelligent men is that it would be "absurd" for the population to hand-in their weapons or dismantle roadblocks.
  - RTLM, Sony HF 60 (Box 122, Audio-cassette RW137B)
    Air Date: 1994 June 28
    Side B of the tape consists mostly of two extended monologues. In the first, Valerie Bemeriki explains that when she says "Inyenzi," listeners should understand she means "criminal." Bemeriki accuses the "Inyenzi-Inkotanyi" of using the French Army's arrival to extend their exterminations, and warns that anyone remaining in "Inyenzi" controlled areas is clearly also an Inyenzi and will eventually be treated as one. Bemeriki subsequently calls for the death of the four political figures she holds responsible for Habyarimana's assassination. In the second monologue, Ananie Nkurunziza makes a direct call against the occupants of a house in Kacyiru, encourages people in Kimisagara, Muhima, and Rugenge to fire at any "Inyenzi" coming their way, and urges listeners not to let bad weather keep them from manning the roadblocks. Ananie also criticizes the unequal distribution of international aid between Tutsi and Hutu refugees, but says that the international press now acknowledges that "Inyenzi attack villages to kill Hutu populations."
  - C.1/K 95, Sony HF 60 (Box 122, Audio-cassette RW138)
    Air Date: 1993 Nov. 23
  - C.2/K 95, Sony HF 60 (Box 126, Audio-cassette RW139A)
    Air Date: 1993 Nov. 24
    The identity of the journalist should be verified, but it does appear to be Kantano.
    The tape consists mostly of specific attacks against Gasana, the Minister of Foreign Affairs, and to accusations of Uwilingiyimana's and the extended transitional government's collaboration with the Inkotanyi. It also accuses the Rwandan Patriotic Front (RPF) of recent massacres in Ruhengeri and of wanting to set up a "Tutsi land" within Rwanda and Burundi.
  - C.2/K 95, Sony HF 60 (Box 126, Audio-cassette RW139B)
    The identity of the speaker should be double-checked, but I am reasonably certain that it is Habimana Kantano.
    The entire tape is a long monologue by Kantano focusing on the massacre that took place in Ruhengeri. Kantano repeatedly accuses the Inkotanyi of having committed the atrocities and includes witness testimonies from the area in his monologue. Kantano also suggests that neither the UN forces nor the Rwandan government have done anything to investigate the massacre and establish the Inkotanyi's guilt. Faustin Twagiramungu and Minister Gasana are both taken to task for their ineffectiveness. It is implied that both men are also guilty of various improprieties. Twagiramungu in particular is said to have a favorable relationship with the Inkotanyi.
  - C.3/K 95, Sony HF 60 (Box 122, Audio-cassette RW140)
    Air Date: 1993 Nov. 25
  - C.4/K 95, Sony HF 60 (Box 122, Audio-cassette RW141)
    Air Date: 1993 Nov. 26-29
  - C.8/K 95, Sony HF 60 (Box 122, Audio-cassette RW142)
    Air Date: 1993 Dec. 9
  - C.6/K 95, Sony HF 60 (Box 122, Audio-cassette RW143)
    Air Date: 1993 Dec. 6-7
  - C.7/K 95, Sony HF 60 (Box 122, Audio-cassette RW144)
    Air Date: 1993 Dec. 08
    Side B of the tape is missing
    The tape consists of a series of Kantano Habimana reports from Burundi and an extended monologue by Gaspard Gahigi. Gaspard, in his extended monologue, critiques the transitional government, alleging that it takes the power from the people. He calls on the church to lend its intelligence apparatuses and files to the cause of restoring the people's power and helping to identify the "killers who are trying to decimate the population." Gahigi then discusses the political significance of popular songs and demonstrates how they can be read for inspiration. He then introduces Kantano's reportage from Burundi by suggesting that the "known enemy" in Burundi is the same as in Rwanda. From Burundi, Kantano reports on the recent murder of the Burundian President Ndadaye and obliquely suggests that Tutsis in the government might have been behind the murder. Kantano also reports that Tutsi bandits are taking advantage of the Burundian refugee crisis to rob and kill Hutus.
  - C.5/K 95, Sony HF 60 (Box 122, Audio-cassette RW145)
    Air Date: 1993 Nov. 29-30
  - C.9/K95, Sony HF 60 (Box 122, Audio-cassette RW146)
    Air Date: 1993 Dec. 09
    A plusieurs instances la traductrice n'a pas traduit certaines parties de l'émission ayant jugé que ce n'était pas important.
    Kantano commence cette cassette et sert d'animateur pour une grande partie de l'émission. Il déclare que: (1) il ne défend pas la cause du MRND, mais il refuse de l'entendre faussement soupçonné d'avoir commis des atrocités dont les Inkotanyi sont coupables, (2) certaines personnes qui résident au Byumba et au Ruhengeri sont en fait des complices des Inkotanyi, mais il ajoute qu'il ne hait pas les Tutsi, (3) qu'il y a une conférence de presse à l'hôtel des Diplomates pour le PL Hutu et Tutsi, (4) le Premier Ministre Uwilingiyimana dit que quelqu'un veut la tuer, (5) que deux professeurs Zaîrois et Victor Niyitegeka devraient veiller à ce qu'ils ne se battent pas avec leurs étudiants parce que cela risque de mal tourner pour eux. Gahigi et Hitimana passent ensuite au micro mais ils ont juste le temps de indiquer leur désire de s'adresser au problème des Inkotanyi vers qui les jeunes se tournent.
  - C.10/K 95, Sony HF 60 (Box 123, Audio-cassette RW147)
    Air Date: 1993 Dec. 12-14
  - C.21/K 95, Sony HF 60 (Box 123, Audio-cassette RW148)
    Air Date: 1994 Jan. 3-4
  - C.22/K 95, Sony HF 60 (Box 123, Audio-cassette RW149)
    Air Date: 1994 Jan. 4
  - C.23/K95, Sony HF 60 (Box 123, Audio-cassette RW150)
    Air Date: 1994 Jan. 05
    La cassette commence avec un monologue de Gahigi. II s'adresse aux sujets suivant: (1) Le Premier Ministre Uwilingiyimana n'aide pas la cause des femmes quand elle manque de respect à un homme, particulièrement au Président Habyarimana, (2) un communiqué du PDC annonce que le parti retire son soutien du Premier Ministre Désigné Twagiramungu car ce dernier voudrait ignorer la démocratie. Kantano prend la suite et fait un rapport sur les cérémonies au CND où le Président Habyarimana vient de prêter serment de diriger la transition aux élections. Il raconte que Madame Uwilingiyimana a tourné son dos au Président et que toute l'assemblée a été surpris de voir Habyarimana prêter serment. Kantano reste au micro et dirige un entretien avec Monseigneur Sebununguli. Les deux hommes discutent le développement d'une nouvelle faction du PL. Dorénavant il existera le PL/Lando et le PL/Mugenzi. Les députés du FPR annoncent déjà qu'ils ne prêteront pas serment si les députés du PL/Lando ne prêtent pas leur serment. Gahigi reprend brièvement le micro pour déclarer que le journal "Interahamwe" déplore l'attitude malhonnête de Twagiramungu, Uwilingiyimana et Kavaruganda. Habyarimana, lors d'un discours plus tard dans la journée au CND, annonce qu'il est déçu que certains députés ne se sont pas montrés pour prêter serment. Kantano termine l'émission en déclarant qu'il pense qu'il y a un piège et que c'est pour cela que des députés ne sont pas venus prêter serment.
  - C.26/K 95, Sony HF 60 (Box 123, Audio-cassette RW151)
    Air Date: 1994 Jan. 7
  - C.308/K 95, Sony HF 60 (Box 123, Audio-cassette RW152)
    Air Date: 1994 Jan. 13-14
  - C.31/K 95, Sony HF 60 (Box 123, Audio-cassette RW153)
    Air Date: 1994 Jan. 14
  - C.32/K 95, Sony HF 60 (Box 123, Audio-cassette RW154)
    Air Date: 1994 Jan. 15
  - C.33/K 95, Sony HF 60 (Box 123, Audio-cassette RW155)
    Air Date: 1994 Jan. 15-17
  - C.34/K 95, Sony HF 60 (Box 123, Audio-cassette RW156)
    Air Date: 1994 Jan. 18
  - C.35/K 95, Sony HF 60 (Box 123, Audio-cassette RW157)
    Air Date: 1994 Jan. 19
  - C.36/K 95, Sony Super EF 60 (Box 123, Audio-cassette RW158)
    Air Date: 1994 Jan. 20
  - C.37/K 95, Sony Super EF 60 (Box 123, Audio-cassette RW159A)
    Air Date: 1994 Jan. 21
    The first part of side a features an interview between Gahigi and Froduald Karamira in which the two men attack Twagiramungu for his unlawful attempt s to manipulate parliamentary law and thereby help the Rwandan Patriotic Front (RPF). The second part of Side A consists of an extended monologue by Gahigi in which he analyses a recent assassination attempt against Mugenzi, the President of the PL. Gahigi asserts that Twagiramungu, Landouard, and the RPF are behind the matter and that this is part of a larger strategy of using assassinations to gain power and influence in Rwanda. Reading a letter from Martin Ndabazi, Gahigi warns that Rwandans know who these "enemies" of the country are plan to take their revenge on them. In the course of his monologue, Gahigi suggests that Habyarimana himself might be one of the people targeted for assassination by the enemies of Rwanda.
  - C.37/K 95, Sony Super EF 60 (Box 123, Audio-cassette RW159B)
    Side B of the tape is comprised of a single monologue by Kantano. It begins with an appeal to gendarmes not to attack the population should it "get angry" at Twagiramungu and decide to attack him. The monologue continues with a call to political parties "to strangle" like a common thief, anyone in their midst who does not who does not work for the good the party and the state. (Twagiramungu is given as an example.) Later in the tape, in the midst of a series of short reports on various Hutu-Tutsi tensions, Kantano suggests that Tutsis have plans "to bring turmoil and kill[ing]" to Rwanda and that Inkotanyi spies have infiltrated the country to begin "sensitizing" the Tutsi population to their plan.
  - C.38/K 95, Sony Super EF 60 (Box 123, Audio-cassette RW160)
    Air Date: 1994 Jan. 21-24
  - C.39/K 95, Sony Super EF 60 (Box 123, Audio-cassette RW161)
    Air Date: 1994 Jan. 24-25
  - C.40/K 95, Sony Super EF 60 (Box 123, Audio-cassette RW162)
    Air Date: 1994 Jan. 26
  - C.45/K 95, Sony Super EF 60 (Box 123, Audio-cassette RW163)
    Air Date: 1994 Feb. 8
  - CE 72/95, Sony Super EF 60 (Box 123, Audio-cassette RW164)
    Air Date: 1994 Mar. 15
    A quelques endroits la traductrice donne un résumé du programme
    La face A de cette cassette est animé par un journaliste non-identifié qui s'adresse aux problèmes autour du Projet Crête Zaîre Nil. Le journaliste accuse Frédéric Nzamurambaho, le Ministre de l'Agriculture et de l'Elevage, de semer le désordre dnas ce projet. Il se trouve que Nzamurambaho veut remplacer le Directeur du Projet, Monsieur Célestin Mutabaruka avec Monsieur Tharcisse Bakundukize qui est Tutsi et adhérent du PSD comme Nzamurambaho. Le journaliste lit les deux lettres que a écrit Mutabaruka aux officiels du gouvernement. Mutabaruka maintient que Nzamurambaho est responsable de l'insécurité autour du projet et de la région. Hitimana commence la face B en annonçant que les idées sanguinaires des Inkotanyi ont été découvertes à temps et qu'ils ont réalisé que les Tutsi seraient exterminés si ils mettaient le programme en place. Hitimana déclare aussi que les Hutu ont eu le temps d'étudier depuis 1959 et qu'ils contrôlent l'infiltration des Inkotanyi dans le pays. Hitimana termine l'émission en visant plusieurs personnes et les accusant d'être soit Ugandais, soit Inkotanyi.
  - CE 73/95, Sony Super EF 60 (Box 123, Audio-cassette RW165)
    Air Date: 1994 Mar. 15-16
  - CE 74/95, Sony Super EF 60 (Box 123, Audio-cassette RW166)
    Air Date: 1994 Mar. 16
  - CE 75/95, Sony Super EF 60 (Box 123, Audio-cassette RW167)
    Air Date: 1994 Mar. 6
  - CE.76/95, Sony HF 60 (Box 123, Audio-cassette RW168A)
    The first part of the tape consists of a long monologue by Kantano in which he reports on the alleged Inkotanyi massacre of five workers from the COOPTHE tea project in Cyohoha-Rukeri. Kantano criticizes the UN for allowing the Inkotanyi to occupy the demilitarized zone in which the murders took place. Kantano also details the Inkotanyi infiltration of the commune of Sake and warns of coming attacks by the Inkotanyi. An MRND communiqué is read warning that the Rwanda people will take action if the Rwandan government and the UNAMIR do not do a better job of protecting people. Ruggiu and Rucogoza follow with similar reports in French. Rucugoza also gives Gaspard Habumuremyi a chance to refute RTLM allegations that Patrice Uwimana drove Habumuremyi to Cyangugu in a car full of Inkotanyi.
  - CE.76/95, Sony HF 60 (Box 123, Audio-cassette RW168B)
    This tape continues the French broadcast from 168A. Rucogoza and Ruggiu make several announcements and unidentified speaker explains the development of public non-governmental radio and television stations in Belgium. Kantano then gives details of an alleged attack by the Inkotanyi in which five civilians were murdered. Kantano explains that the Inkotanyi have infiltrated themselves in such a way as to be able to carry out significant attacks in an attempt to take power. He warns that the Inkotanyi cannot be trusted to exist in peace. The death announcements and the MRND communiqué related to the Cyohoha-Rukeri massacre from 168A are repeated verbatim.
  - CE.77/95, Sony HF 60 (Box 123, Audio-cassette RW169)
    Air Date: 1994 Mar. 17
    Les animateurs des émissions sont: Valérie at Gahigi.
    La cassette contient beaucoup d'émissions entre autres, l'interview de Monsieur Mugenzi. Ce dernier parle de la division au sein du parti PL. Elle contient également les commentaires sur l'assassinat des 5 personnes qui travaillaient dans une usine à thé de Cyohoha Rukeri. Il est interviewé par Gahigi Gaspard, rédacteur en chef de la RTLM.
    Y figure également le communiqué émanant du parti MRND, dans sa réunion qu'il avait tenu dans le seul but de condamner cet acte ignoble de l'assassinat de ces 5 personnes qui travaillait dans l'usine de Cyohoha Rucyeri.
  - CE.79/95, Sony HF 60 (Box 123, Audio-cassette RW170)
    Air Date: 1994 Mar. 18
    Ce que l'on peut dire sur cette cassette, c'est qu'elle est faite des divers, parlant toujours des Inkotanyi d'une part pour dire des Tutsi (puisqu'ils utilisent le mot Inkotanyi même pour les militaires Burundais, dits majoritairement Tutsis) et d'autres parts pour dire le FPR. Elle contient entre autre un communiqué émanant de le présidence de la République, communiqué qui condamnait cet assassinat des 5 personnes agents de l'usine à thé de Cyohoha Rucyeri.
  - CE.78/95, Sony HF 60 (Box 123, Audio-cassette RW171)
    La face A contient les commentaires sur sécurité le pays en général et dans la ville de Kigali en particulier. Ches commentaires sont faits par les journalistes, Noël et Nkomati. Il contient aussi les interviews, d'abord celui de Monsieur Munyanganizi, le Directeur de l'Electogaz à l'epoque et celui de Mme Gaudence Nyirahabimana, présidente du parti MFBP et c'était elle qui avait été nommée par ce parti pour le représenter dans l'Assemblé Nationale de Transition à base élargie. L'interview était cntrée sur la crise politique que traversait le pays.
    La face B: La suite de l'interview de Mme Gaudence Nyirahabimana et diverse.
  - CE.80/95, Sony HF 60 (Box 123, Audio-cassette RW172)
    Air Date: 1994 Mar. 18-19
    Le contenu de la face A de la cassette montre que les événements sur celle-ci ont bel et bien eu lieu sours un climat tendu entre le parti MRND et l'opposition. Ce climat résultait du fait que les partis politiques s'etaient divisaient en blanches "powers" et "modérés." Chaque blanche voulant alor présenter ses députés dans l'Assemblé de transition à base élargie. Et en plus les blanches "power" avaient tendance à épouser l'idéologie du MRND. C'est dans ce sense que Monsieur Twagiramungu, en tant que Premier ministre dans ce gouvernement de transition à base élargie, a annoncé la formation du gouvernement avec les ministres que la RTLM, à travers de ses journalistes, notamment Nkomati, ont critiqué négativement.
    Elle contient également les interviews des chefs de l'Electrogaz, qui répondaient à des diverses questions concernant la panne de l'électricité et le manque d'eau dans le pays en général et dans la ville de Kigali en particulier. Cette panne était due à la destruction du central de Ntaruka.
    La face B contient les interviews des déplacés de guerre de Byumba. Ils parlaient de leur état de santé dans ce camp de Nyacyonga. Les journalistes, Gahigi et Nkomati font des commentaires sur la formation du nouveau gouvernement qui avait été annoncé par Faustin Twagiramungu.
  - CE.81/95, Sony HF 60 (Box 123, Audio-cassette RW173)
    Air Date: 1994 Mar. 19
    RTLM radio says that Faustin Twagiramungu wants to take the power by force and hand it over to the RPF.
    Gahigi, journalist on RTLM, comments on political parties.
  - CE.83/95, Sony HF 60 (Box 123, Audio-cassette RW175)
    Air Date: 1994 Mar. 21
    Broadcasts on RPF, Twagiramungu, Kanyarengwe, Uwiringiyimana, Kavamahanga, Nzamurambaho, political parties and the requirements of RPF in Arusha peace agreements.
    A football match between MDR-parmehutu and RPF (prepared by Musabire Leon from JDR Power).
  - CE.84/95, Sony HF 60 (Box 123, Audio-cassette RW176)
    Face A: Animation de Hitimana Noël, Bemeriki Valérie.
    Face B: Animation de Bemeriki Valérie, Noël et Gahigi Gaspard.
  - CE.85/95, Sony HF 60 (Box 123, Audio-cassette RW177)
    Face A: Animation de Philippe Mbilizi, Ruggiu Géorge, Emmanuel Rucogoza et Habimana Kantano.
    Face B: Animation de Philippe Mbilizi Mulonda, Habimana Kantano et Emmanuel Rucogoza.
  - CE.86/95, Sony HF 60 (Box 123, Audio-cassette RW178)
    Face A: Kantano Habimana et Gahigi Gaspard.
    Face B: Vierge.
  - CE.87/95, Sony HF 60 (Box 123, Audio-cassette RW179)
    Air Date: 1994 Mar. 22
    Face A: Animation de Habimana Kantano et un autre journaliste non autrement identifié.
    Face B: Animation de Gahigi Gaspard et Habimana Kantano.
  - CE.88/95, Sony HF 60 (Box 123, Audio-cassette RW180)
    Air Date: 1994 Mar. 23
    Animation de Noël Hitimana, Habimana Kantano, Philippe Mbilizi.
    Animation de Bemeriki, Noël Hitimana, Kantano Habimana, Philippe Mbilizi et George Ruggiu.
  - CE.89/95, Sony HF 60 (Box 124, Audio-cassette RW181)
    Journalistes: Kantano, Noel, Ruggiu, Valérie, Mbirizi.
    Side A:
    Les journalistes Valérie Nemeyiki, Georges Ruggiu interviewés par Mbirizi Philippe sur l'attitude des occidentau à propos du problème du Rwanda et du Burundi, sur la transition et sur les perspectives du Burundi.
    Communiqués
    Commentaire sur le Burundi
    Commentaire sur Museveni
    Radio Rwanda:
    Le flash d'informations en Kinyarwanda et en Français
    RTLM:
    Journaliste: Valérie Bemeyiki
    Commentaires sur les sujets qui vont être abordés sur RTLM ce jour là
    Salutations à certains auditeurs de RTLM
    Face B:
    Communiqué
    Commentaire sur la fermeture de la brasserie BRALIRWA de Gisenyi à cause de la grève de ses employés.
    Commentaire sur la radio Muhabura du FPR qui a condamné le CDR, disant qu'il ne peut pas participer dans les institutions de la transition
    Commentaire sur les journalistes belges Colette Braeckman du journal Le Soir et Marie France Cross du journal la Libre Belgique
    Informations sur la tentative de Coup d'Etat au Burundi
  - CE.91/95, Sony HF 60 (Box 124, Audio-cassette RW182)
    Air Date: 1994 Mar. 25
    Face A:
    Commentaire sur la tentative du Coup d'Etat au Burundi et sur le néocolonialisme occidental.
    Commentaire sur le FPR qui aurait appellé les habitants de la zone tampon à faire une manifestation pour que les institutions de transition soient rapidement mis en place et sur la méchanceté du FPR en général.
    Lecture de la lettre des membres du parti MRND de la commune Tumba. Commentaires
    Commentaire sur l'insécurité en commune Giciye
    Commentaire sur ce que la radio BBC a diffusé le 1994 Mar. 21 à 17h 30' sur le recrutement des jeunes Rwandais par le FPR qu'il éparpille dans tous les coins du Rwanda, et sur ce que la mêmo radio a diffusé le 1994 Mar. 24 à 6h 41' à propos de la suspension de l'aide belge au Rwanda.
    Un autre journaliste:
    Commentaire sur le communiqué de Madame le Premier Ministre Uwiringiyimana Agathe appelant les députés et les ministres de la transition à base élargie à venir preter serment ce jour là le 1994 Mar. 25 à 8h30'.
    Commentaires sur le Burundi, sur la suspension de l'aide belge
    Déclaration du parti PDI à propos de ses représentants dans les institutions de transition à base élargie
    La chanson "Impuruza" de Bikindi.
    Commentaire sur les cérémonies de prestation de serment évoqués ce-haut.
  - CE.90/95, Sony HF 60 (Box 124, Audio-cassette RW183)
    Air Date: 1994 Mar. 24
    Journaliste: Valérie Bemeriki